ACORDAO-COMPLETO-2414166

ACÓRDÃO 1743/2020 ATA 25/2020 - PLENÁRIO

VISTOS, relatados e discutidos estes autos de suposta denúncia sobre os indícios de irregularidade no Instituto Chico Mendes de Conservação da Biodiversidade (ICMBio) em face da utilização dos recursos provenientes da Companhia Hidrelétrica do São Francisco (Chesf) na compensação ambiental pela construção da Usina Hidrelétrica (UHE) do Xingó na região de Paulo Afonso - BA;
	ACORDAM os Ministros do Tribunal de Contas da União, reunidos em Sessão do Plenário, ante as razões expostas pelo Relator, em:
	9.1. não conhecer da presente denúncia, por não atender aos requisitos de admissibilidade previstos no art. 235 do RITCU, diante dos elementos de convicção até aqui obtidos pelo TCU;
	9.2. retirar a chancela de sigilo sobre o presente processo;
	9.3. enviar a cópia deste Acórdão, com o Relatório e a Proposta de Deliberação, ao suposto denunciante, para ciência, sem prejuízo de informá-lo sobre a possibilidade de apresentar a nova denúncia a partir da correção das inconsistências ora identificadas no processo; 
	9.4. manter a efetiva salvaguarda do sigilo sobre a autoria da suposta denúncia diante da imprescindível segurança da sociedade junto à comunidade local, nos termos do atual art. 55 da Lei n.º 8.443, de 1992; e
9.5. arquivar o presente processo.

Denúncia sobre os possíveis indícios de irregularidade na utilização dos recursos oriundos da Companhia Hidrelétrica do São Francisco (Chesf) como compensação ambiental pela construção da Usina Hidrelétrica (UHE) Xingó na região de Paulo Afonso  BA.

Instituto Chico Mendes de Conservação da Biodiversidade (ICMBio).

3. Denunciante: identidade preservada, nos termos do art. 55, caput e § 3º, da Lei n.º 8.443, de 1992.

13.1. Ministros presentes: Ana Arraes (na Presidência), Walton Alencar Rodrigues, Benjamin Zymler, Augusto Nardes, Aroldo Cedraz, Raimundo Carreiro e Bruno Dantas.
13.2. Ministro-Substituto convocado: Augusto Sherman Cavalcanti.
13.3. Ministros-Substitutos presentes: Marcos Bemquerer Costa, André Luís de Carvalho (Relator) e Weder de Oliveira.

ANDRÉ DE CARVALHO

Trata-se de suposta denúncia sobre os indícios de irregularidade no Instituto Chico Mendes de Conservação da Biodiversidade (ICMBio) em face da utilização dos recursos provenientes da Companhia Hidrelétrica do São Francisco (Chesf) na compensação ambiental pela construção da Usina Hidrelétrica (UHE) do Xingó na região de Paulo Afonso - BA.
2.	Após a análise final do feito, o Auditor Federal Paulo Avelino Barbosa Silva lançou o seu parecer conclusivo à Peça 14, com a anuência dos dirigentes da SecexAgroAmbiental (Peças 15 e 16) , nos seguintes termos:
	" (...) 2. Mais especificamente, a pessoa denunciante afirma que:
	2.1. como os danos do empreendimento se localizaram na região de Paulo Afonso/BA, os recursos de compensação deveriam ser aplicados na unidade de conservação existente no local, que é o Monumento Natural do Rio São Francisco. Tal Monumento se encontra necessitado de recursos, com muito lixo, e sem plano de manejo;
	2.2. em vez disso, os recursos foram utilizados no Plano de Ação Nacional para a Conservação da Arara-Azul-de-Lear (Anodorhynchus leari) (PAN Arara-Azul-de-Lear) ;
	2.3. houve irregularidades na utilização desses recursos dentro do PAN Arara-Azul-de-Lear, como destinação irregular a Organizações Não Governamentais (ONGs) e utilização para atividades não permitidas por lei.
	Exame de admissibilidade
	3. Inicialmente, deve-se registrar que a denúncia preenche os requisitos de admissibilidade constantes no art. 235 do Regimento Interno do TCU, haja vista a matéria ser de competência do Tribunal, referir-se a responsável sujeito a sua jurisdição, estar redigida em linguagem clara e objetiva, conter nome legível, qualificação e endereço do denunciante, bem como encontrar-se acompanhada do indício concernente à irregularidade ou ilegalidade denunciada.
	4. Além disso, qualquer cidadão, partido político, associação ou sindicato possui legitimidade para denunciar irregularidades ou ilegalidades perante o Tribunal, consoante disposto no art. 234 do RITCU.
	5. Ainda, conforme dispõe o art. 103, § 1º, in fine, da Resolução - TCU 259/2014, verifica-se a existência do interesse público no trato da suposta irregularidade/ilegalidade, pois um desvio nos recursos oriundos de compensação ambiental poderia, em tese, causar prejuízo ao Instituto Chico Mendes de Conservação da Biodiversidade. 
	6. Dessa forma, a denúncia poderá ser apurada em caráter sigiloso, para fins de comprovar a sua procedência, nos termos do art. 234, § 2º, do Regimento Interno do TCU.
	Exame técnico
	Síntese dos elementos enviados
	7.	A pessoa denunciante afirmou, em síntese e principalmente, o seguinte (peça 9) :
	7.1. que enviou a mesma peça de denúncia à Presidência da República, ao Ministério do Meio Ambiente, ao Presidente da Eletrobrás, à Polícia Federal, e a esta Corte de Contas;
	7.2. a Chesf pagou ao ICMBio a quantia de R$ 30.539.542,34 como compensação ambiental do empreendimento elétrico já referido. A pessoa denunciante requer que o TCU realize auditoria na aplicação de tais recursos (p. 2) ;
	7.3. a citada verba foi utilizada irregularmente por: servidores do ICMBio lotados no Centro Nacional de Pesquisa para a Conservação das Aves Silvestres (Cemave/ICMBio) , situado em Cabedelo/PB; ONGs AGENDHA, Eco, Instituto Arara Azul e Fundação Loro Parque; e por uma Promotora Ambiental do Ministério Público da Bahia (p. 2-3) ;
	7.4. a verba em questão deveria ter sido utilizada no Monumento Natural do Rio São Francisco, de acordo com o Decreto 4.340/2002, art. 33, incisos I, II e III; e lei 9.985/2000, art. 36, § 3º. Como não o foi, o Monumento se encontra pleno de lixo. Além disso, o Monumento carece de regularização fundiária, plano de manejo e construção de sua sede (p. 3-5) ;
	7.5. quando os recursos já estavam todos comprometidos no PAN Arara-Azul-de-Lear, no dia 30/4/2013, houve audiência pública em Paulo Afonso/BA, na qual alguns dos ambientalistas referidos no subitem 7.3 reivindicaram ao representante da Chesf a liberação de recursos para a elaboração do Plano de Manejo do Monumento. O representante da Chesf recusou a liberação, alegando que a empresa já havia quitado os pagamentos de compensação ambiental (p. 5-6) ;
	7.6. um órgão público não pode delegar a realização de um Plano de Manejo para ONGs. Os recursos da compensação ambiental também não poderiam ser repassados a ONGs, e sim aplicados pelo ICMBio nas unidades de conservação, conforme o Decreto 4.340/2002, art. 33 (p. 5-6) ;
	7.7. em 8/2011, quando a Chesf já repassara mas de R$ 26.000.000,00 da verba de compensação ambiental, ambientalistas e servidores do ICMBio se reuniram em hotel em Salvador/BA para uma oficina de planejamento participativo para revisão do PAN Arara-Azul-de-Lear. Desses recursos nada foi aplicado no Monumento Natural do Rio São Francisco, o que caracteriza emprego irregular de verba pública (Lei 9.784/1999, art. 10, inciso XI) (p. 7-8, 12-26) ;
	7.8. os Relatórios anuais da Chesf referentes aos exercícios de 2011 e 2012 informaram que a empresa (p. 8) :
	7.8.1. em 2011 efetuou pagamentos de compensação ambiental ao ICMBio, que seriam utilizados na gestão e manutenção de unidades de conservação na Região Nordeste. Os pagamentos atingiram então R$ 26.889.900,00, representando 98% do valor da compensação ambiental, com destaque para os pagamentos devidos pela Usina Hidrelétrica de Xingó, no valor de R$ 14.000.000,00;
	7.8.2. em 2012 a Chesf quitou a compensação ambiental referente à Usina Hidrelétrica de Xingó, ao depositar em conta específica do ICMBio a quantia de R$ 3.649.642,34;
	7.9. a Usina Hidrelétrica de Xingó se encontra dentro dos limites do Monumento Natural do Rio São Francisco, tendo causado problemas ao meio ambiente local, como mortandade de peixes e má qualidade da água, além do lixo (p. 10) ;
	7.10. o Monumento Natural do Rio São Francisco foi criado em 2009 e o fato de ainda não ter plano de manejo contraria a Lei 9.985/2000, art. 27, § 3º, que determina que o mesmo deve ser criado em até cinco anos (p. 11) ;
	7.11. a pessoa denunciante lista todas as ações do PAN Arara-Azul-de-Lear, mencionando seus respectivos responsáveis, e criticando cada uma dessas ações, por demasiado caras, ou por inúteis, e, principalmente, por que os recursos a eles destinados não foram utilizados no Monumento Natural do Rio São Francisco (p. 12-26) .
	8.	Entre os documentos enviados como anexo pela pessoa denunciante destacam-se:
	8.1. PAN Arara-Azul-de-Lear, 2ª edição, que detalha as ações de ONGs, inclusive com os recursos destinados a cada ação (peça 9, p. 44-59) ;
	8.2. Reportagem em blog sobre os problemas do Monumento Natural do Rio São Francisco, com destaque para o lixo (peça 3) ;
	8.3. PAN Arara-Azul-de-Lear (peça 4) ;
	8.4. PAN Arara-Azul-de-Lear - mais detalhado (peça 5) ;
	8.5. Relatório anual da Chesf - 2011 (peça 6) ;
	8.6. Relatório anual da Chesf - 2012 (peça 7) .
	Análise dos elementos enviados
	9.	O ponto fulcral do presente processo consiste na questão da legalidade da utilização dos recursos da compensação ambiental paga pela Chesf ao ICMBio para financiar o PAN Arara-Azul-de-Lear, em vez de sua utilização no Monumento Natural do Rio São Francisco. Embora os relatórios da Chesf (peças 6 e 7) não afirmem que os recursos da compensação ambiental foram direcionados à preservação do pássaro, a pessoa denunciante o afirma. 
	10. Segundo os já mencionados Relatórios da Chesf, a maior parte dos recursos de compensação ambiental se destinou a mitigar danos causados pela Usina Hidrelétrica de Xingó, cujo espelho d´água se situa dentro do Monumento. 
	11. A destinação de recursos de compensação ambiental é regulada pela Lei 9.985/2000, pelo Decreto 4.340/2002 e pela Resolução Conama 2/1996. A citada lei estabelece no seu art.36, § 3º, aqui transcrito por conveniência:
	'§ 3º Quando o empreendimento afetar unidade de conservação específica ou sua zona de amortecimento, o licenciamento a que se refere o caput deste artigo só poderá ser concedido mediante autorização do órgão responsável por sua administração, e a unidade afetada, mesmo que não pertencente ao Grupo de Proteção Integral, deverá ser uma das beneficiárias da compensação definida neste artigo.' 
	12. Já o supramencionado Decreto 4.340/2002 estabelece no seu art. 33:
	'Art. 33.  A aplicação dos recursos da compensação ambiental de que trata o art. 36 da Lei no 9.985, de 2000, nas unidades de conservação, existentes ou a serem criadas, deve obedecer à seguinte ordem de prioridade:
	(omissis) Parágrafo único.  Nos casos de Reserva Particular do Patrimônio Natural, Monumento Natural, Refúgio de Vida Silvestre, Área de Relevante Interesse Ecológico e Área de Proteção Ambiental, quando a posse e o domínio não sejam do Poder Público, os recursos da compensação somente poderão ser aplicados para custear as seguintes atividades (grifamos) :
	I - elaboração do Plano de Manejo ou nas atividades de proteção da unidade;
	II - realização das pesquisas necessárias para o manejo da unidade, sendo vedada a aquisição de bens e equipamentos permanentes;
	III - implantação de programas de educação ambiental; e
	IV - financiamento de estudos de viabilidade econômica para uso sustentável dos recursos naturais da unidade afetada.'
	13. Finalmente a Resolução Conama 2/1996 reza que:
	'Art. 1º Para fazer face à reparação dos danos ambientais causados pela destruição de florestas e outros ecossistemas, o licenciamento de empreendimentos de relevante impacto ambiental, assim considerado pelo órgão ambiental competente com fundamento do EIA/RIMA, terá como um dos requisitos a serem atendidos pela entidade licenciada, a implantação de uma unidade de conservação de domínio público e uso indireto, preferencialmente uma Estação Ecológica, a critério do órgão licenciador, ouvido o empreendedor.
	§ 1º Em função das características da região ou em situações especiais, poderão ser propostos o custeio de atividades ou aquisição de bens para unidades de conservação públicas definidas na legislação, já existentes ou a serem criadas, ou a implantação de uma única unidade para atender a mais de um empreendimento na mesma área de influência.
	§ 2º As áreas beneficiadas dever-se-ão se localizar, preferencialmente, na região do empreendimento e visar basicamente a preservação de amostras representativas dos ecossistemas afetados.'
	14. A pessoa denunciante afirma que os recursos da compensação ambiental da Chesf deveriam ter sido utilizados no Monumento Natural do Rio São Francisco, mais especificamente na elaboração de plano de manejo e na sua conservação (remoção de lixo, entre outras ações) . Considerando-se os dispositivos legais acima transcritos, parece assistir razão à denúncia. No entanto, deve-se ponderar, em primeiro lugar, a doutrina, e, em segundo lugar, os elementos comprobatórios constantes da própria denúncia.
	15. Em estudo sobre a destinação dos recursos de compensação ambiental, disponibilizado na Internet e adicionado aos presentes autos (peça 12) , o Sr. Bernardo Monteiro Ferraz, seu autor, afirma que não se deve prescrever uma vinculação muito estrita da utilização dos recursos da compensação ambiental à região atingida negativamente por um empreendimento, pois isso contraria a concepção holística do meio ambiente,
	'na medida em que o bem ambiental - sendo coletivo - deve ser protegido de forma global, não sendo positiva a criação de poucas áreas intocadas, com atributos ecológicos plenamente resguardados, tão-somente em áreas próximas aos grandes empreendimentos, em detrimento da possibilidade de ampliação da medida benéfica (peça 12, p. 3) .'
	16. Um segundo aspecto a ser levado em consideração vem dos autos do próprio processo. A pessoa denunciante afirma que, dos recursos de compensação ambiental, nada foi gasto no Monumento Natural do Rio São Francisco, sendo tudo despendido no PAN Arara-Azul-de-Lear. Nos autos do processo, porém, não consta documento que comprove que os recursos do referido PAN efetivamente vieram da compensação ambiental em tela. Nem os Relatórios da Chesf nem os documentos do ICMBio referente ao PAN Arara-Azul-de-Lear o confirmam. Assim sendo, constata-se que os elementos trazidos pelo denunciante não dão suporte às suas alegações.
	17. Outro ponto a ser enfocado se refere à própria dinâmica de um Plano de Ação Nacional. Os PANs são regulados pela Resolução ICMBio 21/2018, a qual revogou a Resolução ICMBio 25/2012, que também tratava do assunto. Segundo ambos os documentos, os PAN têm um prazo para a consecução dos objetivos estabelecidos no seu início. 
	18. O PAN Arara-Azul-de-Lear já foi encerrado, em 2017, conforme consta no Portal do ICMBio, e já foi feita sua avaliação final (peça 10) . A proteção da ave Arara-Azul-de-Lear foi integrada em outro PAN, o Plano de Ação Nacional para a Conservação das Aves da Caatinga (peça 11) . 
	19. A pessoa denunciante afirma que os recursos aplicados no PAN Arara-Azul-de-Lear não foram bem empregados, com exageros e irregularidades (subitem 7.12 acima) . Não agrega, porém, nenhum indício para corroborar suas afirmativas. Novamente, pode-se concluir os elementos trazidos aos autos não sustentam a alegação do denunciante.
	20. A pessoa denunciante afirma também que repassar recursos para ONGs não conta entre as prioridades para utilização de recursos de compensação ambiental. No entanto, é sabido que os convênios e parcerias com ONGs fazem parte da prática da Administração Pública.
	Elementos agregados por esta Secex
	21. A SecexAgroambiental recebeu do Instituto Brasileiro do Meio Ambiente e dos Recursos Naturais Renováveis (Ibama) documentos referentes ao assunto, os principais dos quais foram agregados na peça 13. Os elementos mais relevantes para o presente processo podem ser sintetizados da seguinte forma:
	21.1. prestação de contas dos recursos de compensação ambiental pela UHE Xingó até aquele momento (10/2011) utilizados pelo ICMBio (peça 13, p. 35-42) . Listam-se os destinatários até então beneficiados por tais recursos, e entre eles não consta nem o Monumento Natural do Rio São Francisco nem o PAN Arara-Azul-de-Lear;
	21.2. 6/10/2011 - por meio de ofício ao ICMBio, a Chesf (peça 13, p. 49-55) :
	21.2.1. reivindicou que não houvesse pagamento de correção monetária sobre o restante da quantia devida por compensação ambiental (assunto não relacionado ao presente processo) ; e
	21.2.2. propôs que os recursos provenientes da UHE Xingó fossem utilizados na implantação do Monumento Natural do Rio São Francisco (peça 13, p. 53-55) ;
	21.3. em memorando à Procuradoria Federal especializada, a respeito do ofício supracitado da Chesf, a Coordenação-Geral de Finanças e Arrecadação e a Coordenação de Compensação Ambiental do ICMBio observaram que a criação do Monumento Natural do Rio São Francisco ocorreu em 2009, quase dez anos após a implantação da UHE Xingó, o que a princípio inviabilizaria a alteração do rol de unidades já estabelecidas como beneficiárias (peça 13, p. 79-81, especialmente p. 81) ;
	21.4. Despacho da Procuradoria Federal especializada (peça 13, p. 89-98, especialmente p. 97) afastou a solicitação de alocação dos recursos para o Monumento Natural do Rio São Francisco, vez que cabe ao Ibama a decisão quanto à destinação dos recursos. A solicitação da Chesf deveria ser tratada como mera sugestão, a não ser acatada.
	22. Ressalte-se que, segundo os elementos logo acima sintetizados, já houve uma solicitação formal (por parte de Chesf) para que os recursos de compensação ambiental oriundos da UHE Xingó fossem aplicados no Monumento Natural do Rio São Francisco, e esta solicitação foi denegada pelo órgão competente (o ICMBio) . Enfatize-se que o hiato entre a implantação de empreendimento e a criação do Monumento Nacional indica que não houve ilegalidade na ausência de destinação de recursos da compensação ambiental para esta unidade de conservação, já que ela só foi constituída cerca de nove anos depois. Os elementos na peça 13, portanto, corroboram a visão acima exposta, de que não há nos presentes autos indícios de ilegalidade na aplicação dos citados recursos de compensação ambiental. Repita-se a mesma consideração feita a respeito de comentários anteriores, de que os elementos trazidos não dão suporte às alegações do denunciante.
	23. Conclui-se que a pessoa denunciante apresentou diversos elementos que, todavia, foram insuficientes para comprovar suas alegações. 
	24. Agregue-se que esta Secretaria já obteve mais elementos, constantes na peça 13, o que dispensaria a necessidade do envio de diligência aos órgãos ambientais envolvidos.
	25. O que leva a que, no mérito, a presente denúncia seja considerada improcedente.
	Proposta de encaminhamento
	26. Ante o exposto, submetem-se os autos à consideração superior, propondo:
	a) conhecer da presente denúncia, satisfeitos os requisitos de admissibilidade previstos nos arts. 234 e 235 do Regimento Interno deste Tribunal, para, no mérito, considerá-la improcedente;
	b) determinar liminarmente o arquivamento deste processo, com fundamento no art. 169, inciso III do Regimento Interno do TCU;
	c) dar ciência do Acórdão que for proferido à pessoa denunciante, ao Instituto Chico Mendes de Conservação da Biodiversidade e ao Instituto Brasileiro do Meio Ambiente e dos Recursos Naturais Renováveis, destacando que o relatório e o voto que fundamentarem a deliberação então encaminhada poderão ser acessados por meio do endereço eletrônico www.tcu.gov.br/acordaos e que, caso tenham interesse, o Tribunal pode encaminhar-lhes cópia desses documentos, sem quaisquer custos."
É o Relatório.

não há.

Não atuou.

DENÚNCIA. SUPOSTOS INDÍCIOS DE IRREGULARIDADE NA UTILIZAÇÃO DOS RECURSOS EM COMPENSAÇÃO AMBIENTAL. INOBSERVÂNCIA DOS NECESSÁRIOS REQUISITOS DE ADMISSBILIDADE. NÃO CONHECIMENTO. COMUNICAÇÃO.

DENÚNCIA (DEN)

Secretaria de Controle Externo da Agricultura e do Meio Ambiente (SecexAgroAmbiental).

Trata-se de suposta denúncia sobre os indícios de irregularidade no Instituto Chico Mendes de Conservação da Biodiversidade (ICMBio) em face da utilização dos recursos provenientes da Companhia Hidrelétrica do São Francisco (Chesf) na compensação ambiental pela construção da Usina Hidrelétrica (UHE) do Xingó na região de Paulo Afonso - BA.
2.	Essa suposta denúncia não deve ser, preliminarmente, sequer conhecida pelo TCU, já que não atenderia aos requisitos legais e regimentais de admissibilidade.
3.	O ora denunciante teria noticiado que a totalidade dos recursos provenientes da compensação ambiental pela Chesf sob o montante de R$ 30,5 milhões teria sido supostamente utilizada no Plano de Ação Nacional (PAN) Arara-Azul-de-Lear, mas nenhum recurso teria sido empregado no Monumento Natural do Rio São Francisco, nem mesmo, especialmente, na elaboração do plano de manejo e na conservação (remoção de lixo, entre outras ações) , além de ter noticiado que teria ocorrido a irregular destinação em prol de organizações não-governamentais e de atividades não permitidas pela legislação aplicável.
4.	De todo modo, após a análise final do feito, a SecexAgroAmbiental propôs o conhecimento da aludida denúncia para, no mérito, considerá-la improcedente.
5.	O TCU pode incorporar o parecer da unidade técnica a estas razões de decidir, sem prejuízo de não conhecer da presente denúncia, em vez de considerá-la improcedente, sem prejuízo de informar o ora denunciante sobre a possibilidade de apresentar a nova denúncia a partir da correção das inconsistências ora identificadas pela unidade técnica.
6.	A SecexAgroAmbiental informou que teria recebido a documentação do Ibama, demonstrando que o Monumento Natural do Rio São Francisco e o PAN Arara-Azul-de-Lear não teriam sido beneficiados pelos recursos provenientes da compensação ambiental para a utilização pelo ICMBio até outubro de 2011, em conformidade com a prestação de contas à Peça 13 (p. 35-42) , além de demonstrar que já teria sido denegada pelo ICMBio a formal solicitação da Chesf para os recursos dessa compensação ambiental da UHE Xingó serem aplicados no Monumento Natural do Rio São Francisco.
7.	Entre essa documentação, aliás, figuraria o Relatório da Chesf, informando que, em 2012, teria sido quitada a compensação ambiental inerente à Usina Hidrelétrica de Xingó e, assim, não restaria confirmada a notícia da suposta aplicação dos recursos dessa compensação no Monumento Natural do Rio São Francisco.
8.	A suposta denúncia não estaria acompanhada, então, dos elementos necessários para garantir a suficiência dos indícios concernentes às alegadas irregularidades e, por isso, em vez de considerá-la improcedente, o TCU não deveria sequer conhecer da presente representação.
9.	A suscitada denúncia merece ser apreciada, enfim, na presente Sessão Pública do Plenário do TCU, diante da necessidade de assegurar o pleno acesso à informação, sem prejudicar a intimidade dos eventuais interessados, ante a manutenção do subjacente sigilo em prol, apenas, das correspondentes peças processuais gravadas com essa chancela, nos termos dos arts. 53, §§ 3º e 4º, e 108, § 1º, da Lei nº 8.443, de 1992, e, por analogia, do art. 93, IX, da CF88, mantendo, ainda, a efetiva salvaguarda do sigilo sobre a autoria da suposta denúncia diante da imprescindível segurança da sociedade junto à comunidade local, nos termos do atual art. 55 da Lei n.º 8.443, de 1992.
10.	Diante, portanto, dos elementos de convicção até aqui obtidos neste processo, o TCU não deve conhecer da presente denúncia, sem prejuízo de promover a comunicação desta deliberação ao suposto denunciante.
Ante o exposto, pugno pela prolação do Acórdão ora submetido a este Colegiado.
TCU, Sala das Sessões, em 8 de julho de 2020.
Ministro-Substituto ANDRÉ LUÍS DE CARVALHO
Relator